【裁判字號】    97,易,2112
【裁判日期】    980331
【裁判案由】    竊盜
【裁判全文】
臺灣彰化地方法院刑事判決              97年度易字第2112號
公  訴  人  臺灣彰化地方法院檢察署檢察官
被      告  丙○○
上列被告因竊盜案件，經檢察官提起公訴（97年度偵字第9825、
9826號），本院判決如下：
    主  文
丙○○共同攜帶兇器竊盜，處有期徒刑捌月。扣案之扳手貳支沒
收。
    犯罪事實
一、丙○○及甲○○（另經本院判決）2 人基於意圖為自己不法
    所有之犯意聯絡，於民國97年7 月8 日凌晨4 時許，由丙○
    ○駕駛其所有之車牌號碼Q8-0191 號自小客車搭載甲○○，
    行經彰化縣秀水鄉○○村○○街○○段1153號乙○○管領使
    用之農地（起訴書誤載為彰化縣秀水鄉○○村○○○路涵洞
    206 公里旁農舍），見有抽水馬達1 具置放上址，且四週無
    人看管，認有機可乘，遂由丙○○持自備客觀上可能對人之
    生命、身體、安全造成危害，足供兇器使用之扳手2 支旋開
    固定抽水馬達之螺絲，甲○○則在前開自小客車內把風、接
    應，共同徒手將抽水馬達搬運至前開自小客車上而竊取得手
    。嗣於同日上午8 時30分許，渠2 人將所竊得之前揭抽水馬
    達持至由鄭裕源所經營，址設彰化縣花壇鄉○○村○○路○
    段455 巷41號「進裕資源回收場」，欲將之販售予鄭裕源之
    際，當場為警查獲，並扣得抽水馬達1 具（已返還被害人）
    及扳手2 支等物，始查知上情。
二、案經彰化縣警察局彰化分局報請臺灣彰化地方法院檢察署檢
    察官偵查起訴。
    理  由
一、本案被告所犯係屬刑事訴訟法第376 條第2 款所列之刑法第
    321 條第1 項之加重竊盜罪，本院爰依同法第284 條之1 之
    規定行獨任審判。次按被告以外之人於審判外之陳述，雖不
    符刑事訴訟法第159 條之1 至第159 條之4 之規定，而經當
    事人於審判程序同意作為證據，法院審酌該言詞陳述或書面
    陳述作成時之情況，認為適當者，亦得為證據。當事人、代
    理人或辯護人於法院調查證據時，知有第159 條第1 項不得
    為證據之情形，而未於言詞辯論終結前聲明異議者，視為有
    前項之同意，刑事訴訟法第159 條之5 定有明文。查本案全
    部卷證，公訴人、被告均不爭執其證據能力，本院復衡以該
    等供述證據作成時之情況，應為適當，是可認後述所引用證
    據之證據能力均無疑義，合先敘明。
二、上揭犯罪事實，業據被告丙○○於警詢及本院審理時坦承不
    諱，核與共犯即同案被告甲○○之證述、被害人林世禎於警
    詢時關於被害情節之證述及證人鄭裕源於警、偵訊時之證述
    相符，並有被害人立據之贓物認領保管單1 紙、現場照片6
    張在卷可稽，復有扳手2 支扣案可資佐證，足認被告丙○○
    之自白與事實相符，堪可採為論罪科刑之依據。又被告甲○
    ○於本院審理時供稱：欲將竊得之抽水馬達變賣換錢供己花
    用等語（見本院98年3 月19日審判筆錄），足見被告丙○○
    確有為自己不法所有之意圖甚明。綜上，本案事證明確，被
    告丙○○上開竊盜犯行，洵堪認定。
三、按刑法第321 條第1 項第3 款之攜帶兇器竊盜罪，係以行為
    人攜帶兇器竊盜為其加重條件，此所謂兇器，其種類並無限
    制，凡客觀上足對人之生命、身體、安全構成威脅，具有危
    險性之兇器均屬之，且祇須行竊時攜帶此種具有危險性之兇
    器為已足，並不以攜帶之初有行兇之意圖為必要（最高法院
    79年臺上字第5253號判例意旨可資參照），查被告持供行竊
    之扳手2 支，係金屬材質，具相當之重量，有扣案扳手照片
    2 張在卷可參，若持以攻擊他人，客觀上足以對人之生命、
    身體及安全構成威脅，足認該扳手2 支乃客觀上有對人之生
    命、身體具有危險性之兇器無訛，是核被告所為，係犯刑法
    第321 條第1 項第3 款之攜帶兇器竊盜罪。又被告與同案被
    告甲○○就上開竊盜犯行，互有犯意聯絡及行為分擔，均為
    共同正犯。至起訴書犯罪事實雖記載被告於共同竊盜時，有
    撬壞農舍安全設備之鐵門之情狀，尚符合刑法第321 條第1
    項第2 款之毀壞安全設備加重要件等情，惟查告訴人林世禎
    於本院98年1 月15日審理時證稱：伊管領使用之上開農地並
    無搭蓋農舍，亦未有鐵門遭破壞等節，是並無任何積極證據
    足以證明被告為本件竊盜行為時，有何合於刑法第321 條第
    1 項第2 款之毀壞安全設備之加重條件，惟此僅係加重條件
    之減少，仍屬單純一罪，本院自得加以審究，無庸變更起訴
    法條，併此敘明。爰審酌被告正值壯年，不思以己力賺取所
    需，反因一時貪念，任意竊取他人財物，影響他人財產權，
    惟念其犯後已坦承犯行，態度尚稱良好，又部分竊得之財物
    業已歸還被害人，對被害人實質損害尚非極鉅等一切情狀，
    量處如主文所示之刑。扣案之扳手2 支，為被告丙○○所有
    ，均持供本案竊盜犯行所用之物，業據其供明在卷，應依刑
    法第38條第1 項第2 款之規定，宣告沒收。
據上論斷，應依刑事訴訟法第299 條第1 項前段，刑法第28條、
第321 條第1 項第3 款、第38條第1 項第2 款，判決如主文。
本案經檢察官張聖傳到庭執行職務。
中    華    民    國    98    年    3     月    31    日
                  刑事第七庭    法      官  胡宜如
以上正本證明與原本無異。
如不服本判決應於收受判決後10日內向本院提出上訴書狀，並應
敘述具體理由。其未敘述上訴理由者，應於上訴期間屆滿後20日
內向本院補提理由書（均須按他造當事人之人數附繕本）「切勿
逕送上級法院」。
告訴人或被害人對於判決如有不服具備理由請求檢察官上訴者，
其上訴期間之計算係以檢察官收受判決正本之日期為準。
中    華    民    國    98    年    3     月    31    日
                                書記官  林淑文
附錄本案論罪科刑法條：
中華民國刑法第321條
犯竊盜罪而有左列情形之一者，處 6 月以上、 5 年以下有期徒
刑：
一、於夜間侵入住宅或有人居住之建築物、船艦或隱匿其內而犯
    之者。
二、毀越門扇、牆垣或其他安全設備而犯之者。
三、攜帶兇器而犯之者。
四、結夥三人以上而犯之者。
五、乘火災、水災或其他災害之際而犯之者。
六、在車站或埠頭而犯之者。
前項之未遂犯罰之。


司法院資訊處製作；財團法人民間司法改革基金會備份。
